臺灣臺中地方法院刑事判決
110年度金訴字第513號
公  訴  人  臺灣臺中地方檢察署檢察官
被      告  張瀚升




            張振陽



                    （另案於法務部○○○○○○○○○○○執行中）
上  二  人
選任辯護人  江燕鴻律師
            張百勛律師
被      告  李嘉穎



上列被告等因詐欺等案件，經檢察官提起公訴（110 年度偵字第
9096、9097、9098號），本院判決如下：
　　主　　文
戊○○犯三人以上共同犯詐欺取財罪，處有期徒刑壹年肆月，併科
罰金新臺幣伍仟元，罰金如易服勞役，以新臺幣壹仟元折算壹日
。
丁○○犯三人以上共同犯詐欺取財罪，處有期徒刑壹年參月，併科
罰金新臺幣肆仟元，罰金如易服勞役，以新臺幣壹仟元折算壹日
。
甲○○犯三人以上共同犯詐欺取財罪，處有期徒刑壹年壹月，併科
罰金新臺幣貳仟元，罰金如易服勞役，以新臺幣壹仟元折算壹日
。未扣案之犯罪所得新臺幣肆萬元沒收，於全部或一部不能沒收
或不宜執行沒收時，追徵其價額。
　　犯罪事實
一、緣不詳之詐欺集團成員，意圖營利，於不詳之時間、地點，
    以不詳方式詐騙大陸地區被害人，於詐欺集團詐騙款項得手
    ，而需掩飾、隱匿詐騙所得之來源、去向、所在時，為免其
    等加重詐欺取財之犯行曝光，乃圖以取得之金融機構帳戶匯
    款、轉帳至其他金融機構帳戶中。不詳詐欺集團成員並透過
    代號「JK」之人（真實姓名年籍不詳、無證據證明未滿18歲
    ）處理上述匯款、轉帳事宜，「JK」遂指示戊○○、丁○○設立
    轉帳機房（即俗稱水房），負責為不詳詐欺集團成員將詐騙
    而來之款項，匯轉、轉帳至其他金融機構帳戶內。戊○○、丁○○（其等所涉參與下述犯罪組織之犯行，前經本院以109 年
    度原金訴字第29號判決判處罪刑確定，下稱前案）明知受邀
    加入由「JK」及其餘不詳成員（無證據證明未滿18歲）所組
    成之集團，係以3 人以上之分工方式掩飾、隱匿不法資金（
    即洗錢），且係將他人詐騙而得之款項，匯入、轉帳至所指
    定之金融機構帳戶內，而以此等製造金流斷點方式，亦即從
    事移轉或變更特定之詐欺犯罪所得，及掩飾、隱匿詐騙所得
    之來源、去向、所在等行為，乃屬具持續性及牟利性之有結
    構性轉帳集團，竟均貪圖可從中分取之不法利益，而分別於
    107 年6 月中旬加入該轉帳機房；戊○○復出面承租桃園市○○
    區○○街00號10樓作為轉帳機房，並於108 年9 月間某時告知
    己○○（由本院另行通緝、審結）上開轉帳機房運作事宜，己○○因認有利可圖，遂於108 年9 月間加入該轉帳機房；己○○
    於其加入本案轉帳集團後之某時，另告知甲○○上開轉帳機房
    運作事宜，甲○○因認有利可圖，即基於參與犯罪組織之犯意
    ，於108 年11月間加入該轉帳機房。戊○○、丁○○於108 年11
    月間起至12月底、甲○○於108 年11月間起至12月初，即共同
    意圖為自己不法所有，基於三人以上共同犯詐欺取財、一般
    洗錢之犯意聯絡，在上址轉帳機房內，以通訊軟體SKYPE 暱
    稱「水都威尼斯」(108年10月7 日啟用電子郵件為financia
    lresources0000000look.com、108年11月27日啟用電子郵件
    為zzxxa110000000il.com)，接續為不詳詐欺集團成員處理
    其等詐騙之犯罪所得，並輪流觀看、回覆通訊軟體訊息，而
    依不詳詐欺集團成員之指示，將其等詐騙所得款項匯款、轉
    帳至指定之金融機構帳戶內，戊○○、丁○○、甲○○與「JK」、
    己○○、其他轉帳集團成員，即以前揭方式為不詳詐欺集團移
    轉或變更特定之詐欺犯罪所得，及掩飾、隱匿詐騙所得之來
    源、去向、所在等行為。嗣警方於109 年2 月19日對戊○○、
    丁○○、己○○執行搜索，並對戊○○、丁○○分別扣得如附表一所
    示之物，始悉上情。
二、案經臺中市政府警察局刑事警察大隊報告臺灣臺中地方檢察
    署檢察官偵查起訴。
    理　　由
甲、有罪部分
壹、程序事項
一、按案件由犯罪地或被告之住所、居所或所在地之法院管轄；
    數人共犯一罪或數罪者，為相牽連案件；數同級法院管轄之
    案件相牽連者，得合併由其中一法院管轄，刑事訴訟法第5 
     條、第7 條第2 款、第6 條第1 項分別定有明文。所謂被
    告所在地，係以起訴而案件繫屬法院之時被告所在之地為準
    ，又此所在之原因不論係屬自由或強制，皆所不問，被告服
    刑監所之所在地法院自係有管轄權之法院（最高法院101 年
    度台上字第3044號判決意旨參照）。被告戊○○、丁○○、甲○○
    （下稱其等姓名）之住所地、犯罪行為地、結果地固均不在
    本院管轄區域內，惟戊○○、丁○○自109 年12月10日起即均因
    另案於法務部○○○○○○○○○○○執行中，迨檢察官將本案提起公
    訴並於110 年6 月17日繫屬本院時，戊○○、丁○○仍在該監獄
    執行刑期，此有臺灣高等法院在監在押全國紀錄表、臺灣臺
    中地方檢察署函文在卷足憑（本院卷二第195 、197 頁，本
    院卷一第7 頁），可認檢察官起訴時之戊○○、丁○○所在地，
    均在本院管轄區域內；而甲○○又與戊○○、丁○○共同涉犯三人
    以上共同犯詐欺取財、一般洗錢等罪，符合刑事訴訟法第7 
    條第2 款「數人共犯數罪」之要件。揆諸前揭說明，本院就
    戊○○、丁○○、甲○○被訴之本案犯行自均有管轄權，合先敘明
    。
二、按組織犯罪防制條例第12條第1 項中段規定「訊問證人之筆
    錄，以在檢察官或法官面前作成，並經踐行刑事訴訟法所定
    訊問證人之程序者為限，始得採為證據。」係以立法排除被
    告以外之人於警詢或檢察事務官調查中所為之陳述，得適用
    刑事訴訟法第159 條之2 、第159 條之3 及第159 條之5 之
    規定，故證人於警詢時之陳述，於違反組織犯罪防制條例案
    件，即絕對不具有證據能力，自不得採為判決基礎；至於共
    犯被告於偵查中以被告身分之陳述，仍應類推適用上開規定
    ，定其得否為證據（最高法院107 年度台上字第3589號、10
    2 年度台上字第2653號判決意旨參照）。戊○○、丁○○及同案
    被告己○○（下稱其名）於警詢時之陳述，及經檢察官或法官
    訊問而未踐行訊問證人程序者，就供述者以外之人而言，均
    係甲○○以外之人於審判外之陳述，於甲○○所涉違反組織犯罪
    防制條例之罪名，不具證據能力，不得採為判決之基礎，惟
    戊○○、丁○○、己○○於偵訊、本院審理時之具結證述，依組織
    犯罪防制條例第12條第1 項中段規定，即可作為甲○○是否涉
    有違反組織犯罪防制條例罪名之判斷依據；而甲○○自己於警
    詢、偵訊、本院準備程序、審理時所為陳述，無論是否有利
    於己，就供述者本身而言，則屬被告之供述，為法定證據方
    法之一，不在組織犯罪防制條例第12條第1 項規定排除之列
    ，除有不得作為證據之例外，自可在有補強證據之情況下，
    作為證明自己犯罪之證據。　　
三、本判決所引用被告以外之人於審判外之陳述，檢察官、戊○○
    、丁○○及其等之辯護人、甲○○於本院準備程序、審理時均未
    聲明異議（本院卷一第121 至138 、225 至248  頁，本院
    卷二第11至72、159 至188 頁），本院審酌該等證據資料作
    成之情況，核無違法取證或其他瑕疵，且與待證事實有關連
    性，認為適當得為證據，依刑事訴訟法第159 條之5 規定，
    均有證據能力。
四、又本判決所引用之非供述證據，查無違反法定程序取得之情
    形，依刑事訴訟法第158 條之4 規定之反面解釋，均具有證
    據能力。
貳、實體認定之依據
一、戊○○、丁○○被訴部分：
　  訊據戊○○、丁○○就其等於犯罪事實欄所載時間加入該轉帳集
    團，並依前述模式為詐欺集團洗錢乙情坦承不諱，然均矢口
    否認有何三人以上共同犯詐欺取財、一般洗錢等犯行，均辯
    稱：本案犯罪事實欄所載犯行，已經在前案時就審理過了，
    不應該再被判1 次云云；其等之辯護人則提出辯護意旨略以
    ：前案所認戊○○、丁○○加入水房的時間點，跟本案公訴意旨
    所認定之時間相同，並均使用SKYPE 暱稱「水都威尼斯」，
    前案判決也寫了「為不詳之電信詐騙機房處理犯罪所得」，
    只是沒有把集團全部寫出來，可見前案、本案是完全重疊的
    ，何況前案有提到戊○○、丁○○配合的電信機房很多，不可能
    分得出來，故本案應被前案的既判力所及等語。惟查： 
　㈠戊○○、丁○○加入本案轉帳集團後，除為前案被告劉子路、洪
    嘉文、申佳琪、鄭舜賢、鄧宇辰、陳芳蘋、許順凱、江宜駿
    、洪仁凱、黃昱惇、何榮贒等11人所加入之電信詐騙集團（
    下稱日本福岡機房，運作時間係自107 年6 月初起至107 年
    7 月17日）進行洗錢之外；亦為前案被告劉子路等11人另外
    加入之電信詐騙集團（下稱印尼三寶瓏機房，運作時間係自
    108 年3 月中旬某日起至108 年4 月18日）進行洗錢一節，
    均據戊○○、丁○○於前案、本案偵審期間坦認在案（詳附表二
    ）；又因日本福岡機房、印尼三寶瓏機房乃屬各自獨立運作
    之機房，且運作時間亦無重疊情形，堪認戊○○、丁○○各係基
    於不同之加重詐欺取財、一般洗錢犯意，分別為日本福岡機
    房、印尼三寶瓏機房進行洗錢，就其等此部分所涉參與犯罪
    組織、三人以上共同以電子通訊對公眾散布而犯詐欺取財、
    一般洗錢等犯行，於從一重以三人以上共同以電子通訊對公
    眾散布而犯詐欺取財罪處斷後，經本院於前案中就戊○○、丁○○所犯2 個三人以上共同以電子通訊對公眾散布而犯詐欺取
    財罪予以分論併罰，並均判決判處罪刑確定等情，除有戊○○
    、丁○○於前案、本案偵審期間之筆錄在卷可佐外（詳附表二
    ），另有如附表三所示非供述證據附卷為憑。然依戊○○於前
    案訊問時陳稱：我做到108年12月就沒有再做了，丁○○跟我
    一起做到108年12月，因為生意不好也不想做，所以就不再
    做了等語（本院調卷卷一第11至17頁，本院調卷卷三第589 
    頁）；丁○○於前案訊問時供稱：我於108年12月就沒有做，
    所以我領薪水到108年12月，戊○○也是做到108年12月，之後
    就沒有繼續做，因為後來沒有什麼收入等語（本院調卷卷一
    第21至23頁，本院調卷卷三第591 頁），足證印尼三寶瓏機
    房因前案被告劉子路等11人遭警方查獲，而於108 年4 月18
    日停止運作之後，戊○○、丁○○尚有從事洗錢犯行。且丁○○於
    前案訊問時即坦言：當時配合的機房很多，水房除了接日本
    福岡機房、印尼三寶瓏機房外，在我參與水房期間，水房還
    有接其他的機房，但沒有被查獲等語甚明（本院調卷卷三第
    591 頁，本院調卷卷一第23頁）；併觀卷附扣案行動電話對
    話紀錄截圖顯示，於108年12月8日下午5時30分許，仍有轉
    帳集團成員向「JK」回報轉帳情形，「JK」並於該日下午5
    時46分許，回覆「努力加一下前寄　明天一起回」等語（本
    院調卷卷三第154 、155 頁），顯見戊○○、丁○○除為日本福
    岡機房、印尼三寶瓏機房進行洗錢之外，於108年11月間起
    至12月之期間內，另有為其他不詳詐欺集團成員詐騙所得之
    款項進行洗錢。從而，戊○○、丁○○及其等辯護人辯稱前案所
    認定戊○○、丁○○加入轉帳集團之時間，已經包含本案公訴意
    旨所認定之時間，而不應重複判決云云，已難憑採（本院卷
    一第229 頁，本院卷二第68頁）。
　㈡又丁○○於警詢時表示：我在SKYPE跟戊○○討論說要一起做詐欺
    、洗錢的事情，我們創了1 個SKYPE的帳號，帳號名稱是氣
    泡水等語（台中警卷第99頁反面）；戊○○於警詢時供稱：我
    們是使用SKYPE帳號「水都威尼斯11/27正式啟用」跟各詐騙
    機房、下層水房、工程、調照聯繫等語（台中警卷第70頁）
    ，可知戊○○、丁○○加入轉帳機房後，即申設SKYPE帳號，並
    透過該SKYPE帳號與機房、詐欺集團成員聯絡，而進行洗錢
    行為。復由丁○○於警詢時所述：SKYPE暱稱「（車商1.4)天
    然氣★4/9」，車商1.4是客戶端改的，我們自己只會打名字
    跟日期，天然氣是我們的代號，4/9是指4月9日啟用，一開
    始叫「氣泡水」，之後改叫「天然氣」，之後還用過「水霸
    」，這3 個名稱沒有新舊之分，我們會不定期交叉使用等語
    （台中警卷第100 頁）；戊○○於警詢時所陳：我們使用的水
    房帳號對外暱稱有好幾個，最後1 個是水都威尼斯，「★水
    霸★」也是，我們一開始有「天然氣泡水」暱稱，後來使用
    「★水霸★」，最後才改「水都威尼斯」等暱稱，但詳細時間
    我沒有記，我們曾經使用天然氣泡水、水都威尼斯、水壩的
    SKYPE暱稱，可能會在前後加一下日期區分使用時間，我們
    的名字是水壩，那個「（車商1.4)天然氣☆4/9」暱稱一定是
    機房改的，其中水壩1006，帳號「financialresources0000
    000look.com」就是我們前1 個使用的，因為不詳原因被鎖
    ，所以才會改成「zzxxall0000000il.com」等語（台中警卷
    第9 頁反面、第71頁），堪認戊○○、丁○○為進行洗錢行為，
    至少曾申設1 個SKYPE帳號，且該帳號曾有數個暱稱，諸如
    「氣泡水」、「天然氣」、「水霸」、「水都威尼斯」等，
    且與戊○○、丁○○配合之機房、詐欺集團成員或聯絡對象亦可
    更改SKYPE暱稱。此由戊○○於前案訊問時供承：有用過「天
    然氣4/9」、「氣泡水」、「水霸」等暱稱，這些暱稱是機
    房自己編輯的，帳號沒有變，但暱稱可以改變，這些暱稱都
    有交錯使用過等語（本院調卷卷一第14頁），亦足證之。準
    此，戊○○、丁○○及其所屬轉帳集團所用SKYPE暱稱既曾數度
    更異，且有交叉使用之情，自不能僅以本案與前案均曾使用
    「水都威尼斯」之SKYPE暱稱，即率認於印尼三寶瓏機房停
    止運作後之108年11月間起至12月間，戊○○、丁○○所進行之
    洗錢行為，已為前案判決效力所及。是以，戊○○、丁○○及其
    等辯護人以本案所用SKYPE暱稱和前案相同為由，而辯稱本
    案應為前案判決效力所及云云（本院卷一第229 頁，本院卷
    二第69頁），難認可取。
　㈢另按刑事訴訟法第267 條規定，檢察官就犯罪事實之一部起
    訴者，其效力及於全部，係指法院得就與起訴事實具有實質
    上或裁判上一罪關係之事實，一併審究，即學說所謂審判不
    可分。是若非單一性案件，即無起訴一部犯罪事實，效力及
    於全部可言（最高法院106 年度台上字第181 號判決意旨參
    照）。且按詐欺取財罪，係為保護個人之財產法益而設，行
    為人所犯罪數之計算，自應依遭詐騙之被害人人數計算（最
    高法院110年度台上字第5643號判決意旨參照）。關於前案
    被告劉子路等11人分別加入日本福岡機房、印尼三寶瓏機房
    ，而戊○○、丁○○先前為此2 機房進行洗錢一節，固經本院於
    前案中認定戊○○、丁○○均涉犯三人以上共同以電子通訊對公
    眾散布而犯詐欺取財罪、一般洗錢罪，且其等所涉參與犯罪
    組織罪與首次三人以上共同以電子通訊對公眾散布而犯詐欺
    取財罪成立想像競合犯，於從一重處斷後，均依三人以上共
    同以電子通訊對公眾散布而犯詐欺取財罪論處，並分論併罰
    。然查，戊○○、丁○○於日本福岡機房、印尼三寶瓏機房遭警
    方破獲，而均停止運作後之108 年11月間起至12月間，既仍
    有為其餘不詳詐欺集團進行洗錢之舉，本於被害人遭詐欺所
    受財產損害係屬不同財產法益，在被害財產法益互有不同，
    個別被害事實獨立可分之情況下，即應探究本案遭詐騙之被
    害人人數，而以被害對象人數計算詐欺取財罪之罪數。衡以
    ，本案不詳詐欺集團成員係以不詳方式向不特定之大陸地區
    被害人施以詐術，待詐欺取得款項成功後，再由戊○○、丁○○
    及其所屬轉帳集團成員協助匯款、轉帳至其他金融機構帳戶
    內，此觀卷附扣案電腦數位勘查資料、行動電話對話紀錄畫
    面、詐騙集團外務手機對話紀錄截圖即明（台中警卷第9 頁
    至第41頁反面、第79至86頁、第87頁至第90頁反面），是該
    不詳詐欺集團分工甚細、人員眾多、規模亦鉅，係由3 人以
    上實施詐欺取財之犯行乙節，亦堪認定。基此，戊○○、丁○○
    之辯護人為其等辯稱戊○○、丁○○加入轉帳集團，並為電信詐
    欺集團進行洗錢之犯行，既經前案判決確定，檢察官就本案
    乃重行起訴同一犯罪事實，依刑事訴訟法第267 條、第302 
    條第1 款規定，應予免訴判決等語（本院卷一第145 至147 
    頁），實係無視戊○○、丁○○與詐欺集團間就加重詐欺取財、
    一般洗錢行為有犯意聯絡、行分擔，且未注意對多數被害人
    詐欺取財，應依所侵害財產法益之個數，採一罪一罰之立法
    本旨，故其上開所為辯護意旨，自非允洽，無足憑採。
　㈣第按供述證據係以人之陳述，供為證明其陳述內容之事實之
    用；證人之陳述，往往因受其觀察力之正確與否，記憶力之
    有無健全，陳述能力是否良好，以及證人之性格如何等因素
    之影響，而具有游移性；或言不盡情，或故事偏袒，致所認
    識之事實未必與真實事實相符。至於非供述證據，則以物（
    包括一般之物及文書）之存在或狀態為其證據，客觀上已具
    備一定程度之不可代替性，且或係於不間斷、有規律之過程
    中所取得，並無預見日後可能會被提供作為證據之偽造動機
    。故比較言之，非供述證據應屬優勢證據，其評價上之裁量
    自較之於供述證據為強（最高法院98年度台上字第5500號判
    決意旨參照）。本案起訴書附表一、二（詳附件），乃警察
    根據現場查扣之電腦、行動電話中所留存電磁紀錄，經由專
    業人員破解、瀏覽後所查悉，並彙整相關對話紀錄、SKYPE
    暱稱、行動電話所儲存聯絡人資訊後，進行整理而如起訴書
    附表一、二所示內容（詳附件），此有扣案電腦數位勘查資
    料、行動電話對話紀錄畫面、詐騙集團外務手機對話紀錄截
    圖、SKYPE帳號暱稱一覽表、內政部警政署刑事警察局偵查
    第六大隊（第六隊）勘查報告、刑事警察局中部打擊犯罪中
    心110年5月18日偵查報告、內政部警政署刑事警察局110年5
    月27日函暨檢附偵查報告等在卷可稽（台中警卷第9 頁至第
    41頁反面、第79至86頁、第87頁至第90頁反面、第91、92頁
    ，偵23114卷第191至271頁，偵9096卷第23至31、33之1至18
    5頁），該等內容既係戊○○、丁○○及其所屬轉帳集團成員替
    詐欺集團進行匯款、轉帳時，為便於對帳所製作，應係力求
    正確，而警察亦無虛偽動機，是就警方按照數位勘查所取得
    之電磁紀錄、扣案行動電話所呈現對話紀錄等資料，進行整
    理而製成如起訴書附表一、二等內容（詳附件），應屬真實
    而可憑採。
　㈤再觀起訴書附表一、二之「通話對象」欄，雖列有名稱為「
    （A-1）《雄霸》」、「（B-2）UD-可乐(對0.88) 」等數個通
    話對象（詳附件）。然據戊○○於偵查期間所陳：有1 組通話
    對象「（B-3)黃金海岸」，與金色沙灘應該是同1 集團所使
    用，我們會編組，如果一樣是編在（B-3)的話，那應該就是
    同公司或是同1個人介紹的，通話對象前方()內加註，沒有
    特別用意，只是我們用來排序，比較好找，英文字母同樣的
    就是同1 個機房，只是他們會註冊不一樣的帳號，我們再把
    他們的帳號編號，英文字母跟號碼是我們自己編的，詐騙機
    房暱稱為(A-)…(B-)…(C-)…等組別，不是詐騙機房本身的名
    字，是我自己編輯的，編輯這些代號讓我排序比較好找，不
    同英文字母也有可能是同1個詐欺機房等語（台中警卷第12
    頁反面，偵23114卷第94頁，偵9096卷第32頁），則依戊○○
    前開所言，實難徒憑起訴書附表一、二所示之英文字母及號
    碼，而驟認戊○○、丁○○其所屬轉帳集團於108 年11月間起至
    12月之期間內，有為數個不詳詐欺集團進行洗錢之情。且由
    本案卷內現存證據資料，尚無從確認本案遭詐欺之大陸地區
    特定被害人之身分或人數，佐以戊○○、丁○○及其所屬轉帳集
    團既僅負責進行洗錢之分工，亦難期待彼等可知實際遭本案
    不詳詐欺集團成員詐欺，以致陷於錯誤而交付財物之對象多
    寡；何況一般遭詐欺者未必僅交付1次財物，而在同次遭受
    詐欺過程中，亦有單一被害人將款項分散匯入詐欺集團成員
    指示之多個帳戶，或先後多日一再匯款至同一帳戶之情形。
    準此以言，基於罪疑唯輕之原則，只能認定本案不詳詐欺集
    團僅有1 個，而該集團成員已著手於三人以上共同犯詐欺取
    財罪之構成要件，並至少已有1 名大陸地區被害人受害，且
    戊○○、丁○○及其所屬轉帳集團係為此不詳詐欺集團進行洗錢
    ，據此論以單一之三人以上共同犯詐欺取財既遂罪、一般洗
    錢既遂罪。
　㈥復按洗錢防制法第2 條規定：「本法所稱洗錢，指下列行為
    ：一、意圖掩飾或隱匿特定犯罪所得來源，或使他人逃避刑
    事追訴，而移轉或變更特定犯罪所得。二、掩飾或隱匿特定
    犯罪所得之本質、來源、去向、所在、所有權、處分權或其
    他權益者。三、收受、持有或使用他人之特定犯罪所得。」
    同法第3 條則列舉「特定犯罪」。從而同法第14條第1 項所
    規範之一般洗錢罪，以有第3 條所列之前置特定犯罪作為聯
    結，始能成立。倘行為人意圖掩飾或隱匿特定犯罪所得來源
    ，而將特定犯罪所得直接消費處分，甚或交予其他共同正犯
    予以隱匿，而由共同正犯以虛假交易外觀掩飾不法金流移動
    ，即難認僅單純犯罪後處分贓物之行為，應仍構成洗錢防制
    法第2 條第1 或2 款之洗錢行為（最高法院108 年度台上字
    第3697號判決意旨參照）。又刑法第339 條之4 第1 項之加
    重詐欺取財罪為法定刑1 年以上7 年以下有期徒刑之罪，屬
    洗錢防制法第3 條第1 款所規定之特定犯罪。經查，起訴書
    附表一、二（詳附件）所列通話對象，係從事詐欺取財犯行
    之犯罪集團乙情，業經戊○○於警詢中供述至明（台中警卷第
    72頁反面，偵23114卷第64頁）。則戊○○、丁○○明知其等所
    匯款、轉帳之款項，乃不詳詐欺集團之犯罪所得，仍協助該
    不詳詐欺集團掩飾、隱匿詐騙所得之來源、去向、所在，實
    際從事掩飾或隱匿特定犯罪所得，而有收取及交付等轉移所
    有權之行為，其等客觀上已製造金流斷點、主觀上更有洗錢
    之故意，自非單純處分贓物可以比擬，洵屬洗錢防制法第2 
    條第1 、2 款所稱之洗錢行為無疑。
二、甲○○被訴部分：　　
  ㈠參與犯罪組織犯行部分：
　⒈甲○○與己○○為高中同學，並將名下台新國際商業銀行帳戶（
    帳號000-0000-00-0000000-0號，下稱台新銀行帳戶）之帳
    號告知己○○，且於108年12月19、20日各有1筆3萬元、1萬元
    款項存入台新銀行帳戶內等情，業據甲○○於警詢、偵訊、本
    院準備程序、審理時坦承不諱（偵23114卷第101至104、119
    至121頁，本院卷一第121至139頁，本院卷二第11至72、159
     至188 頁），核與己○○於偵訊時所為證述大致相符（偵231
    14卷第49至52、173 至177 頁），並有如附表三所示非供述
    證據附卷可稽，此部分事實堪予認定。
  ⒉按被告或共犯之自白，不得作為有罪判決之唯一證據，仍應
    調查其他必要之證據，以察其是否與事實相符，雖為刑事訴
    訟法第156 條第2 項所明定。但如有其他補強證據，證明其
    確與事實相符者，即無不可。而我國刑事訴訟法對於補強證
    據的種類，並無設限制，故不問其為直接證據、間接證據，
    或係間接事實的本身即情況證據，均得為補強證據的資料。
    換言之，除該供述本身（包含被告或其共同、對立正犯之自
    白、陳述）外，其他足以佐證該供述確具有相當程度真實性
    的證據，均屬之，所補強者，不以全部事實為必要，祇須因
    補強證據與該供述相互印證，依社會通念，足使犯罪事實獲
    得確信者，即足當之。又供述證據，每因陳述人之觀察能力
    、覺受認知、表達能力，及相對詢問者之提問方式、重點、
    與談情境等各種主、客觀因素，而不免先後齟齬或矛盾，審
    理事實之法院自當依憑調查所得之各項直接、間接、供述和
    非供述證據，予以綜合判斷，定其取捨，如關於基本事實之
    陳述一致，並非不能採納；自反面言，縱有部分不同，非謂
    稍有歧異，即應完全不予採用。故證人（含共同正犯）、告
    訴人供述之內容，縱然前後不符或有部分矛盾，事實審法院
    自可本於經驗法則、論理法則及調查所得的其他各項證據，
    為合理的判斷、取捨，非謂其中一有不符，即應全部不予採
    信（最高法院108 年度台上字第3424號判決意旨參照）。　
　⒊又按107 年1 月3 日修正之組織犯罪防制條例第2 條規定「
    本條例所稱犯罪組織，指三人以上，以實施強暴、脅迫、詐
    術、恐嚇為手段或最重本刑逾五年有期徒刑之罪，所組成具
    有持續性或牟利性之有結構性組織、前項有結構性組織指非
    為立即實施犯罪而隨意組成，不以具有名稱、規約、儀式、
    固定處所、成員持續參與或分工明確為必要。」將106 年4
    月19日修正之該條文第1 項「具有持續性『及』牟利性之有
    結構性組織」，修正為「具有持續性『或』牟利性之有結構
    性組織」，而放寬犯罪組織之認定。又該條文第2 項規定之
    「有結構性組織」，固不以具有名稱、規約、儀式、固定處
    所、成員持續參與或分工明確為必要，但仍以非為立即實施
    犯罪而隨意組成者為限。是修正後組織犯罪防制條例第2 條
    規定之犯罪組織，應指非為立即實施犯罪而隨意組成，該組
    織仍須有內部管理及分工，足以顯示犯罪組織內部指揮從屬
    等層級管理的特性，而非僅係數人相約為特定之一個犯罪之
    實行者之共犯結構。所謂「內部管理結構」，係指一個組織
    之內，彼此之間有分工合作之關係，互有參與組織之認識，
    而具有歸屬性、指揮性或從屬性等關係者，並在於顯示犯罪
    組織之內部層級管理之特性，以別於一般共犯或結夥犯之組
    成。職此，戊○○、丁○○及其所屬轉帳集團係以為各個詐欺集
    團洗錢，以從中獲利為設立目的，藉由「JK」、戊○○、丁○○
    、其他轉帳集團成員與各個詐欺集團成員聯繫，並依其等指
    示將詐騙而來之款項，轉而匯款、轉帳至其他金融機構帳戶
    內；又戊○○為使轉帳集團能順利運作，更承租桃園市○○區○○
    街00號10樓作為轉帳機房乙情，亦認定如前；併觀起訴書附
    表一、二所載內容（詳附件），可見於108 年11月間起至12
    月間有多筆款項紀錄，且該等款項之總金額甚鉅，故戊○○、
    丁○○及其所屬轉帳集團於上開期間密集進行洗錢行為一節，
    堪予認定。是依前述犯罪模式觀察，不僅投入相當資金籌設
    機房，並配置洗錢所需之通訊器材及資訊設備，更經由人員
    之招募、訓練、指派、分工，完整呈現出功能性之組織架構
    ，並非針對特定對象或僅圖單一時地洗錢犯罪之遂行，而係
    希冀藉由上開人力、物力之整合，據以擴張其犯罪規模，持
    續進行洗錢犯行，從中牟取不法利益，自屬三人以上以實施
    洗錢為手段所組成具有持續性、牟利性之有結構性組織，即
    令並無特殊之入會儀式、形諸明文之幫派規範或上命下從之
    森嚴紀律，揆諸前揭說明，仍已符合組織犯罪防制條例第2
    條第1項「犯罪組織」之定義。
　⒋參以，己○○於偵訊時證稱：甲○○的代號叫「丁小雨」，在我
    加入水房集團後，戊○○問我有沒有朋友要做打雜、買飯的工
    作，因為我們都要輪流顧電腦，要有人幫忙買飯吃，而我跟
    甲○○是同一個高中畢業的，當時甲○○缺錢在找工作，我就問
    甲○○要不要來這邊工作，我說是做打雜買飯，也有跟甲○○說
    我們是在做水房，甲○○那時候缺錢就說好，她就從臺南上來
    桃園，並跟我住在一起，約20幾天就離開了等語（偵23114
    卷第174、175頁），足知「JK」、戊○○、丁○○及其所屬轉帳
    集團所用SKYPE群組，其中SKYPE暱稱「丁小雨」者即為甲○○
    ，而甲○○之所以加入本案轉帳集團，並知悉本案轉帳集團在
    從事洗錢行為，係因為己○○與甲○○為高中同學，且獲悉甲○○
    斯時正在尋覓工作以賺取薪資，乃將本案轉帳集團運作情況
    告知甲○○，復詢問甲○○有無意願加入本案轉帳集團，而甲○○
    應允後，即自其位在臺南市區之住所，北上前往位在桃園市
    ○○區○○街00號10樓之轉帳機房。另依甲○○於本案偵審期間供
    稱：己○○是我的高中同學，我於108年10月、11月那陣子有
    去桃園玩了幾天等語（台中警卷第248頁反面，偵23114卷第
    120頁，本院卷一第136頁）；丁○○於本院審理時證稱：我跟
    在庭的甲○○之前機房裡有見過面，當時她使用的名稱為「丁
    小雨」，甲○○在機房裡面做差不多1個月，她是己○○找進來
    在水房工作的，在機房裡面是己○○在帶甲○○，甲○○加入水房
    的時間大概是108年10月、11月間，她有時候會住在機房裡
    面等語（本院卷二第27、28、30、31、33頁），是己○○上開
    於偵訊時所述其告知甲○○關於本案轉帳集團之訊息，其後甲○○即加入本案轉帳集團之證詞，即非全然無憑。至於戊○○於
    本院審理時雖證稱：我有看過「丁小雨」，但不是在庭的被
    告甲○○等語（本院卷二第17頁），然亦表示：因為有點久了
    ，我記得「丁小雨」那時候沒有像甲○○那麼胖，「丁小雨」
    是己○○介紹來的，我連她叫什麼都不知道，都只叫她「妹妹
    」而已，見面的次數其實滿少的，我們也不認識，跟她也不
    太會講話，而且那時候客戶很忙，沒什麼時間跟她講話等語
    （本院卷二第20、26頁），則戊○○在轉帳機房時，既礙於需
    長時間監看訊息而無暇注意甲○○之外貌，又因不認識甲○○遂
    未與其攀談，尤其人之容貌、身形本可能隨時間有所改變，
    且戊○○於110年12月7日在本院審理期日作證時，距離案發之
    108年11、12月間，業已相隔近2年，是戊○○未能詳細記憶「
    丁小雨」之外貌，並辨認甲○○究竟是否為在轉帳機房內工作
    之「丁小雨」，尚與常情無違，自不能徒以戊○○前開所稱甲○○並非「丁小雨」等語，率認甲○○未加入本案轉帳集團。
　⒌又戊○○於本案偵審期間證述：水房之前還有1位女生成員，即
    「丁小雨」，她是己○○介紹進來的，「丁小雨」做不到1個
    月，「丁小雨」的薪水一開始不是用匯的，是己○○幫她領，
    己○○提供1個帳戶給「JK」，但那個帳號好像不是「丁小雨
    」的帳戶，「丁小雨」後來說沒收到錢，所以才補匯款到台
    新銀行帳戶中，「丁小雨」領了1個月薪水，我是用SKYPE暱
    稱「陳冠希」跟SKYPE暱稱「周星星」即丁○○，還有SKYPE暱
    稱「丁小雨」對話，「(New) PP」就是「JK」，我將甲○○名
    下台新銀行帳戶存摺封面照片傳給「JK」，並說「先幫他處
    理」，因為「丁小雨」跟我說她沒有領到薪水，被己○○拿走
    ，並跟丁○○講說薪水有問題，能不能先幫她處理等語（偵23
    114卷第41、94頁，本院卷二第17至19頁）；己○○於偵訊時
    證稱：我幫甲○○領過1個月4萬元的薪水，甲○○只做約1個月
    左右，戊○○有拿甲○○的薪水給我，我沒有拿給甲○○，所以後
    來戊○○有匯款給甲○○等語（偵23114卷第174頁），此與卷附
    戊○○與「JK」之對話紀錄訊息顯示戊○○向「JK」表示「妹妹
    的」、「先幫他處理」，並傳送甲○○名下台新銀行帳戶存摺
    封面照片予「JK」等內容互核相符（台中警卷第255頁），
    是就甲○○在本案轉帳集團工作約1個月，且其報酬4萬元係由
    己○○代為領取，惟己○○提供帳號予「JK」匯款並取得款項後
    ，未將報酬轉交予甲○○，甲○○遂傳送其名下台新銀行帳戶存
    摺封面照片予戊○○，戊○○再將該存摺封面照片轉傳予「JK」
    ，並請「JK」給付報酬予甲○○等節，洵足認定。另觀翻拍自
    附表一編號12行動電話之對話紀錄照片，其中「丁小雨」傳
    送「我就是急用錢才在找人」之訊息，並於戊○○表示「000-
    000000000000」後，回覆「好」、「有名字嗎」、「你乾脆
    直接把這筆薪水退還給你處理好了……薪水沒經過我同意就使
    用，還這樣兩邊騙……當初叫他幫我領，不是要他幫我花，我
    是叫他要我的帳幫我轉達給你們……」等語（台中警卷第44、
    254頁），及丁○○以SKYPE暱稱「周星星」傳送「妹妹薪水沒
    給嗎」、「不會在u那邊吧」等訊息，且於戊○○回覆「好黑
    喔」、「剛剛妹妹打給我」後，回稱「對啊」、「他問我薪
    水還沒領嗎」、「怎麼會拿給u」等語（台中警卷第45頁）
    ；輔以，丁○○之SKYPE暱稱為「周星星」，代號「u」是己○○
    、「動物」是戊○○，「M 」是「小毛」即丁○○，與戊○○、丁○○均稱呼「丁小雨」為「妹妹」乙節，亦經戊○○、丁○○於本
    院審理時證述在卷（本院卷二第24、31、32頁）。而甲○○於
    警詢時亦坦言：戊○○傳遞存摺影像給「JK」，該影像帳戶00
    00-00-00000000、戶名甲○○，是我本人的帳户，我有將台新
    銀行帳戶傳給己○○等語（台中警卷第101頁反面、第103頁）
    。益徵戊○○、丁○○、己○○前開所述甲○○在轉帳機房工作約1
    個月，其報酬係4萬元，己○○幫甲○○領取報酬後，因未轉交
    予甲○○，甲○○遂要求戊○○處理此事之過程，確屬真實可信。
　⒍再者，戊○○於本院審理時證稱：因為「丁小雨」跟我說她沒
    有領到薪水，被己○○拿走，並跟丁○○講薪水有問題，能不能
    先幫他處理，之後「丁小雨」就傳甲○○名下台新銀行帳戶存
    摺封面照片給我，我轉傳給外務，叫外務去處理，「敏鎬」
    就是外務等語（本院卷二第19頁）；佐以，戊○○於108年12
    月19日中午12時53分許，傳送「妹妹我已經叫敏鎬先存給他
    了」之訊息予丁○○，此有戊○○與丁○○之對話紀錄翻拍照片在
    卷可佐（台中警卷第254頁），且卷附台新銀行帳戶之交易
    明細亦顯示，於108年12月19、20日各有1筆3萬元、1萬元款
    項存入台新銀行帳戶內（台中警卷第253頁）。而就「丁小
    雨」即係甲○○所用SKYPE暱稱，及戊○○傳送甲○○名下台新銀
    行帳戶存摺封面照片予「JK」，並請「JK」先處理甲○○之報
    酬事宜一節，均經本院認定如前。互核戊○○、丁○○、己○○前
    揭證詞，及甲○○之供述、行動電話對話紀錄所示內容，可證
    甲○○確有加入本案轉帳集團，並於108 年11月間起在上址轉
    帳機房內工作。至甲○○於本案偵審期間固稱：己○○有跟我借
    錢，大約4、5萬元，他叫我傳帳戶給他，於108年12月19、2
    0日存入帳戶的3萬元、1萬元，是己○○還我的錢，我不知道
    為什麼我名下台新銀行帳戶存摺封面照片會出現在轉帳集團
    的對話中云云（台中警卷第248頁反面、第249頁，偵23114
    卷第120頁，本院卷二第33、187頁），然依甲○○於本案偵審
    期間所述：我不記得己○○是什麼時候跟我借錢，己○○是小筆
    、小筆借的，我沒有紀錄己○○跟我借錢的時間跟金額，也沒
    有簽立借據、本票，我都是交現金給己○○，我沒有證據能證
    明己○○有跟我借錢等語（台中警卷第249頁，偵23114卷第12
    0頁，本院卷一第137頁），及卷內並無相關事證足認己○○與
    甲○○間有借貸情形，且甲○○於本案偵審期間始終未提出任何
    資料以資佐憑。是以，甲○○空言辯稱於108年12月19、20日
    匯入台新銀行帳戶之3萬元、1萬元，均係己○○向其借款所返
    還之款項云云（本院卷二第33、187頁），實屬無憑，難以
    採信；其上開所為未加入本案轉帳集團，且該等款項並非報
    酬之辯解，無非事後卸責之詞，洵不足取。
  ㈡三人以上共同犯詐欺取財、一般洗錢等犯行部分：
　⒈關於甲○○所加入之本案轉帳集團，尚有「JK」、戊○○、丁○○
    、己○○參與其中，顯見本案轉帳集團成員已達3 人以上。又
    甲○○在轉帳機房時，要做看電腦、跟客戶傳訊息等工作，也
    就是丟人頭帳戶給客戶，有時候去買飯1、2次，我們買飯是
    輪流去買等情，業據丁○○於偵訊時證述甚明（偵23114卷第1
    76 頁），是就甲○○在轉帳機房期間，有為本案轉帳集團所
    配合之不詳詐欺集團進行洗錢一事，堪可認定。至己○○於偵
    訊時固然證稱：甲○○除了打雜、買飯之外，沒有幫我們看SK
    YPE或從事領錢的工作等語(偵23114卷第175頁)，惟己○○既
    未將其代領之報酬轉交甲○○，致甲○○對其甚感不滿，此觀甲○○以SKYPE暱稱「丁小雨」傳送「有聯絡到那畜生（應為『牲
    』）了嗎」、「我現在就急用了，還要在那邊看他可憐……薪
    水沒經過我同意就使用，還這樣兩邊騙……當初叫他幫我領，
    不是要他幫我花……」等訊息即明（台中警卷第44、254頁）
    ，故己○○或有可能因係未將代領之報酬交付甲○○而感到虧欠
    ，抑或欲避免再與甲○○發生衝突，乃避重就輕而為上開證述
    ，亦無法排除己○○基於過去與甲○○之同學情誼，而有迴護甲○○之可能性，即難逕以己○○上開證述，執為有利甲○○之認定
    。遑論依戊○○於警詢時陳稱：SKYPE聯絡對象中暱稱「丁小
    雨」之人是我們集團成員，就是108年11月加入的「妹妹」
    使用的，當初己○○貼給「JK」並說「妹妹」的薪水要打到這
    個帳戶裡面，「JK」有匯款，但是「妹妹」有一天密我說沒
    有領到錢，我才跟「妹妹」確認，發現「妹妹」的薪水是被
    己○○拿走，我才會在108年12月傳存摺的照片給「JK」，並
    說先幫「妹妹」處理一下，就是先將4萬元薪水匯給「妹妹
    」，存摺相片是「妹妹」給我的等語(台中警卷第71頁反面
    ，偵23114卷第65頁)，即知「JK」事後有另外支付報酬予甲○○，倘若甲○○未進行洗錢行為，且未從事與本案轉帳集團有
    關之核心工作，「JK」焉有可能給付報酬予對本案轉帳集團
    毫無貢獻之人？甚至給予高達4 萬元之報酬予僅待在轉帳機
    房約1個月之甲○○？由此益見己○○前揭關於甲○○在轉帳機房
    時僅有打雜、買飯之證詞，悖於常情，難認可信。
　⒉另依戊○○於本院審理時所證：「丁小雨」進來水房之後，她
    的工作是客戶有問問題時，她負責回答問題、打字，我們忙
    著轉帳，而沒辦法打字的時候，「丁小雨」會轉達客戶問帳
    款的問題給我們，我跟丁○○回答，再由「丁小雨」打字給客
    戶，「丁小雨」的工作不一定是帳戶的問題，也有可能會跟
    客戶聊天之類的，因為客戶都男生，有時候找女生跟他們聊
    天等語（本院卷二第22、23頁）；丁○○於本院審理時證述：
    甲○○的工作內容，是看SKYPE上有人問什麼問題就回答他，
    包含詢問帳戶款項的問題，甲○○會問己○○或者我跟戊○○，我
    們告知如何解決之後，再請甲○○用SKYPE回覆客戶等語（本
    院卷二第28、29頁）。參以，「(New) PP」就是「JK」一節
    ，此經戊○○於本院審理時陳明在案（本院卷二第19頁）；而
    觀戊○○於108年12月5日向「JK」表示「妹妹不作（應為『做』
    ）了」等語（台中警卷第255頁），可徵甲○○於108 年11月
    間起加入本案轉帳集團，並從事洗錢犯行至同年12月初，即
    離開上址轉帳機房，而無意再成為本案轉帳集團之一員，並
    繼續進行洗錢犯行。然由前開戊○○、丁○○於本院審理時之證
    詞以言，甲○○在上址轉帳機房時，既有就本案不詳詐欺集團
    成員所詢問匯款、帳戶資料等問題，轉述予戊○○、丁○○知悉
    ，復依戊○○、丁○○之指示進行回覆，則甲○○明知戊○○、丁○○
    及其所屬轉帳集團係在為本案不詳詐欺集團所騙得之款項進
    行洗錢，猶轉達本案不詳詐欺集團成員所詢問之問題，並協
    助戊○○、丁○○回覆該等提問。綜上各節，甲○○此舉顯係以自
    己犯罪之意思，而為本案不詳詐欺集團洗錢，自應就犯罪事
    實欄所載三人以上共同犯詐欺取財、一般洗錢等犯行所生犯
    罪結果，與「JK」、戊○○、丁○○、己○○、其餘轉帳集團成員
    共同負責。甲○○於本院審理時辯稱其未為該等犯行云云，係
    屬推諉之詞（本院卷二第187頁），無以憑採。
三、綜上，本案事證明確，戊○○、丁○○及其等辯護人、甲○○前揭
    所辯，均屬事後卸責之詞，委無足取，戊○○、丁○○、甲○○上
    開犯行均堪認定，應依法論科。
參、論罪科刑
一、按刑法第339 條之4 第1 項第2 款以「三人以上共同犯之」
　　作為詐欺取財犯罪之加重處罰構成要件，無非係考量多人共
  　同行使詐術手段，易使被害人陷於錯誤，其主觀惡性較單一
    個人行使詐術為重，有加重處罰之必要；且本款所謂「三人
    以上共同犯之」，不限於實施共同正犯，尚包含同謀共同正
    犯，此觀增訂此款之立法理由即明。本案不詳詐欺集團係由
    3 人以上縝密分工，相互為用，進行詐欺犯罪，而戊○○、丁○○、甲○○加入本案轉帳集團，並依「JK」指示為該不詳詐欺
    集團成員進行洗錢等節，業經認定如前。是核戊○○、丁○○所
    為，均係犯刑法第339條之4第1項第2款之三人以上共同犯詐
    欺取財罪、洗錢防制法第14條第1項之一般洗錢罪；甲○○所
    為係犯刑法第339條之4第1項第2款之三人以上共同犯詐欺取
    財罪、洗錢防制法第14條第1項之一般洗錢罪、組織犯罪防
    制條例第3條第1項後段之參與犯罪組織罪。至起訴書所犯法
    條欄固然記載戊○○、丁○○、甲○○係犯三人以上共同以電子通
    訊對公眾散布之加重詐欺罪，惟起訴書犯罪事實欄係記載「
    基於3人以上共同犯詐欺取財及洗錢之單一犯意聯絡」等語
    ，且遍觀起訴書犯罪事實欄之內容及卷存事證，尚無以認定
    本案不詳詐欺集團有以廣播電視、電子通訊、網際網路或其
    他媒體等傳播工具，對公眾散布而犯詐欺取財之行為，亦無
    證據足認戊○○、丁○○、甲○○明知或可得而知本案不詳詐欺集
    團有以上述手法實行詐騙，故起訴書所犯法條欄所載關於以
    電子通訊對公眾散布而犯詐欺取財部分，應屬誤載，附此敘
    明。　
二、又參與犯罪組織行為，在未經自首或有其他積極事實，足以
    證明其確已脫離或解散該組織之前，其違法行為，仍繼續存
    在，為行為之繼續，屬於單純一罪，至行為終了時，仍論為
    一罪。則甲○○所犯參與犯罪組織罪，雖犯罪時間延續多時，
    而非僅於一時一地接受本案轉帳集團之任務分派後隨即脫離
    ，惟組織犯罪防制條例第2 條第1 項就犯罪組織之定義，既
    以牟利性或持續性為其要件，足徵此一犯罪行為具有較長時
    間延續特質，故而可將多次個別行為集結為一，屬犯罪構成
    上之行為單數，仍應自甲○○參與本案轉帳集團時起至離開為
    止，論以繼續犯，而僅受單純一罪之評價。且戊○○、丁○○、
    甲○○基於洗錢之犯意，於本判決犯罪事實欄所載密切接近之
    時間，各自接續接受指示進行匯款、轉帳之行為，而以此方
    式為洗錢犯行，均應視為接續犯，亦各僅論以1 個一般洗錢
    罪。
三、第按共同實行犯罪行為之人，在合同意思範圍以內，各自分
    擔犯罪行為之一部，相互利用他人之行為，以達其犯罪之目
    的者，即應對於全部所發生之結果，共同負責，不問犯罪動
    機起於何人，亦不必每一階段犯行，均經參與。又關於犯意
    聯絡，不限於事前有所協議，其於行為當時，基於相互之認
    識，以共同犯罪之意思參與者，亦無礙於共同正犯之成立。
    且數共同正犯之間，原不以直接發生犯意聯絡者為限，即有
    間接之聯絡者，亦包括在內（最高法院98年度台上字第4384
    號、98年度台上字第713 號判決意旨參照）。學理上所稱之
    相續共同正犯（承繼共同正犯），固認後行為者於先行為者
    之行為接續或繼續進行中，以合同之意思，參與分擔實行，
    其對於介入前之先行為者之行為，茍有就既成之條件加以利
    用，而繼續共同實行犯罪之意思，應負共同正犯之全部責任
    。但如後行為者介入前，先行為者之行為已完成，又非其所
    得利用，除非後行為者係以自己共同犯罪之意思，事前同謀
    ，而由其中一部分人實行犯罪之行為者外，自不應令其就先
    行為者之行為，負其共同責任。至於此犯罪之謀議，因後行
    為者並未參與構成要件之實行行為，僅係以其參與犯罪之謀
    議為其犯罪構成要件之要素，故須以積極之證據證明其參與
    謀議（最高法院102 年度台上字第649 號判決意旨參照）。
    且複數行為人以共同正犯型態實施特定犯罪時，除自己行為
    外，亦同時利用他人之行為，以遂行自己之犯罪，從而共同
    正犯行為階段如已推進至「著手實施犯行之後」，脫離者為
    解消共同正犯關係，不僅須停止放棄自己之行為，向未脫離
    者表明脫離意思，使其瞭解認知該情外，更由於脫離前以共
    同正犯型態所實施之行為，係立於未脫離者得延續利用之以
    遂行自己犯罪之關係，存在著未脫離者得基於先前行為，以
    延續遂行自己犯罪之危險性，脫離者自須排除該危險，或阻
    止未脫離者利用該危險以續行犯罪行為時，始得解消共同正
    犯關係，不負共同正犯責任（最高法院106 年度台上字第33
    52號判決意旨參照）。戊○○、丁○○、甲○○雖未親自參與全部
    匯款、轉帳之行為，且與所有轉帳集團成員間未必有何直接
    聯絡，惟戊○○、丁○○既均於107 年6 月中旬、甲○○既於108
    年11月間加入轉帳集團，分別負責購買電腦設備設置機房、
    回覆不詳詐欺集團成員訊息，或將詐騙款項予以匯款、轉帳
    ，則其等所為自屬轉帳集團成員基於共同犯意聯絡所為之行
    為分擔，且所參與之部分為轉帳集團犯罪歷程不可或缺之重
    要環節，足徵其等均係以自己犯罪之意思而參與本案，即令
    其等未與其他成員謀面或直接聯繫，亦無礙於其等共同參與
    犯罪之認定。又甲○○加入轉帳集團、為不詳詐欺集團進行洗
    錢之時間，係自108年11月間起至12月初乙情，業經本院認
    定如前，然甲○○表明無意再為轉帳集團之一員，並於108年1
    2月初離開轉帳機房後，戊○○、丁○○、「JK」、己○○、其他
    轉帳集團成員仍持續為不詳詐欺集團從事洗錢，而甲○○並未
    指示、阻止彼等繼續為該等犯行，或告知檢警人員此情，使
    檢警得以查獲、阻止該等犯行之進行，從而，甲○○並未除去
    自己先前所為對於犯罪實現之影響力，切斷自己先前所創造
    之因果關係，以解消共同正犯關係本身，自須就本案轉帳集
    團犯罪最終結果負責。揆諸前開說明，戊○○、丁○○、甲○○與
    「JK」、己○○、其他轉帳集團成員間，就前述三人以上共同
    犯詐欺取財、一般洗錢等犯行，均有犯意聯絡及行為分擔，
    應就該等犯行之全部犯罪結果共同負責，論以共同正犯。
四、罪數之判斷：
  ㈠按犯罪組織係一抽象組合，其本身不可能有任何行為或動作
    ，犯罪宗旨之實行或從事犯罪活動皆係由於成員之參與，但
    犯罪組織存在，法律所保護之法益，即有受侵害之危險，自
    有預先排除及防制犯罪活動之必要，是以參與犯罪組織者，
    其一經參加，犯罪即屬成立，不以有進一步參與不法活動為
    必要，此觀組織犯罪防制條例第3 條第1 項規定自明。因是
    ，參與犯罪組織，類型上屬於繼續犯，本質上屬於抽象危險
    犯，立法者並以前置性之刑事制裁方式為之規範，為具預備
    犯性質之犯罪，則行為人參與犯罪組織之先行為，與其同時
    或嗣後著手實行其目的犯罪之行為，二者即具階段性之必要
    關聯。組織犯罪防制條例於106 年4 月19日修正公布，擴大
    犯罪組織之定義，將具有持續性及牟利性之詐欺集團亦納為
    犯罪組織之犯罪類型，從而，行為人參與以詐術為目的之犯
    罪組織，即尚有待其他加重詐欺犯罪，以確保或維護此一繼
    續犯之狀態。基此，行為人參與詐欺犯罪組織之先行為，與
    其嗣後著手實行加重詐欺行為間，雖在時間及場所未能完全
    重合，在自然意義上非完全一致，然二者具有階段性之緊密
    關聯性，並有部分合致，復為確保及維護犯罪組織之宗旨或
    目的所必要，自得評價為單一行為，而有想像競合犯之適用
    ，如予數罪併罰，反有過度評價之疑，實與人民法律感情不
    相契合。惟倘行為人於參與詐欺犯罪組織之繼續中，先後加
    重詐欺數人之財物，因該一貫穿全部犯罪歷程之參與犯罪組
    織的不法內涵，較之陸續實行之加重詐欺犯行為輕，自不能
    「以小包大、全部同一」，應僅就參與犯罪組織及首次加重
    詐欺二罪，依想像競合犯從一重之加重詐欺罪處斷。而此一
    參與犯罪組織之繼續行為，已為首次加重詐欺行為所包攝，
    自不得另割裂與其他加重詐欺行為，各再論以想像競合犯，
    以免重複評價。是以，第二次（含）以後之加重詐欺犯行，
    應單純依數罪併罰之例處理，當無從將一參與犯罪組織行為
    割裂再另論一參與犯罪組織罪，而與第二次（含）以後所犯
    加重詐欺罪從一重論處之餘地（最高法院108 年度台上字第
    337 號判決意旨參照）。
  ㈡經查，就甲○○被訴犯行，於本案111 年1 月11日辯論終結時
    止，甲○○未曾因參加本案轉帳集團期間所為其他犯行遭檢察
    官提起公訴，有臺灣高等法院被告前案紀錄表存卷可佐（本
    院卷一第507 頁），是依本案全部卷證，僅能認定甲○○所為
    三人以上共同犯詐欺取財犯行，乃其加入本案轉帳集團後之
    首次犯行。考諸甲○○參與犯罪組織之目的，係為實現前述犯
    行，並基於掩飾、隱匿詐欺贓款此犯罪利得之目的，而為洗
    錢行為，可見甲○○所為三人以上共同犯詐欺取財、一般洗錢
    、參與犯罪組織等犯行間，具有行為階段之重疊關係，屬犯
    罪行為之局部同一，在法律上應評價為一行為較為合理，乃
    一行為觸犯數罪名之想像競合犯，依刑法第55條前段規定，
    應從一重論以三人以上共同犯詐欺取財罪。而戊○○、丁○○均
    係以一行為同時觸犯三人以上共同犯詐欺取財罪、一般洗錢
    罪，亦為想像競合犯，均應從一重以三人以上共同犯詐欺取
    財罪處斷。
五、刑之加重與減輕：
　㈠由於想像競合犯在本質上為數罪，行為所該當之多數不法構
　  成要件，均有其獨立之不法及罪責內涵，因此法院於判決內
    ，仍應將其所犯數罪之罪名，不論輕重，同時並列，不得僅
    論以重罪，置輕罪於不顧；而於決定處斷刑時，各罪之不法
    及罪責內涵，亦應一併評價，並在最重罪名之法定刑度內，
    量處適當之刑，且不得科以較輕罪名所定最輕本刑以下之刑
    ，觀諸刑法第55條規定即明。於刑事立法上，針對特定犯罪
    行為刑事制裁依據之刑法（含特別刑法）條款，乃是就具體
    之犯罪事實，經過類型化、抽象化與條文化而成。是刑法（
    含特別刑法）所規定之各種犯罪，均有符合其構成要件之犯
    罪事實。想像競合犯，於本質上既係數罪，則不論行為人係
    以完全或局部重疊之一行為所犯，其所成立數罪之犯罪事實
    ，仍各自獨立存在，並非不能分割（最高法院108 年度台上
    字第3563號判決意旨參照）。另按想像競合犯之處斷刑，本
    質上係「刑之合併」。其所謂從一重處斷，乃將想像競合犯
    組成之評價上數罪，合併為科刑一罪，其所對應之刑罰，亦
    合併其評價上數罪之數法定刑，而為一個處斷刑。易言之，
    想像競合犯侵害數法益者皆成立犯罪，論罪時必須輕、重罪
    併舉論述，同時宣告所犯各罪名，包括各罪有無加重、減免
    其刑之情形，亦應說明論列，量刑時併衡酌輕罪部分量刑事
    由，評價始為充足，然後依刑法第55條前段規定「從一重處
    斷」，非謂對於其餘各罪可置而不論。因此，法院決定處斷
    刑時，雖以其中最重罪名之法定刑，做為裁量之準據，惟於
    裁量其輕重時，仍應將輕罪合併評價在內（最高法院108 年
    度台上字第4405、4408號判決意旨參照）。而犯洗錢防制法
    第14、15條之罪，在偵查或審判中自白者，減輕其刑；犯組
    織犯罪防制條例第3 條之罪，偵查及審判中均自白者，減輕
    其刑，洗錢防制法第16條第2 項、組織犯罪防制條例第8 條
    第1 項均有明文。又發起、主持、操縱或指揮犯罪組織者，
    處3 年以上10年以下有期徒刑，得併科1 億元以下罰金；參
    與者，處6 月以上5 年以下有期徒刑，得併科1000萬元以下
    罰金。但參與情節輕微者，得減輕或免除其刑，組織犯罪防
    制條例第3 條第1 項亦有明定。
　㈡經查，甲○○就其所犯參與犯罪組織、一般洗錢之犯罪事實，
    在偵查、審判中均未自白犯罪，自無依組織犯罪防制條例第
    8 條第1 項、洗錢防制法第16條第2 項規定減輕其刑之餘地
    ；而戊○○、丁○○就其等所犯一般洗錢之犯罪事實，亦均未在
    偵查或審判中自白，故同無洗錢防制法第16條第2 項規定之
    適用。另考量甲○○有觀看、回覆不詳詐欺集團成員訊息之情
    ，而使本案轉帳集團能順利從事洗錢犯行，依其於本案轉帳
    集團中所擔任之角色，尚難認甲○○參與犯罪組織之情節輕微
    ，而無適用組織犯罪防制條例第3 條第1 項但書規定減輕或
    免除其刑之餘地，於量刑時自無須併予審酌。
六、復按想像競合犯觸犯數罪名，本質上應為雙重或多重之評價
    ，基於罪刑相當原則，95年7 月1 日施行之本條但書遂增列
    就所一重處斷之重罪，「不得科以較輕罪名所定最輕本刑以
    下之刑」，適度調和從一重處斷所生評價不足，此即所謂重
    罪科刑之封鎖作用，亦即科刑之上限係重罪之最重法定刑，
    下限則為數罪中最高的最輕本刑，以防免科刑偏失。因此，
    法院於決定想像競合犯之處斷刑時，雖以其中最重罪名之法
    定刑，作為裁量之準據，惟具體形成宣告刑時，仍應將輕罪
    之刑罰合併評價在內，否則，在終局評價上，無異使想像競
    合犯等同於單純一罪（最高法院108 年度台上字第337  號
    判決意旨參照）。且按刑法第55條想像競合犯之規定，既列
    在刑法總則編第七章「數罪併罰」內，且法文稱「一行為而
    觸犯數罪名」，則依體系及文義解釋，自應對行為人所犯各
    罪，均予評價，始屬適當。換言之，想像競合犯本質上為數
    罪，各罪所規定之刑罰(包含加重、減免其刑及併科罰金)、
    沒收及保安處分等相關法律效果，自應一併適用，將輕罪合
    併評價在內，始為充足（最高法院109 年度台上字第483 號
    判決意旨參照）。刑法第339 條之4 第1 項之加重詐欺取財
    罪，其法定刑中就罰金刑部分僅規定「得」併科罰金，然洗
    錢防制法第14條第1 項之一般洗錢罪則為「應」科罰金，是
    以上開罰金刑之諭知，並非任由法院自行裁量是否選科，而
    係揭示法院應予科處罰金之義務；縱然其所犯一般洗錢罪僅
    為刑法第55條前段想像競合犯之較輕罪名，惟該罪「應」科
    處之罰金刑，既屬刑法第33條第5 款所列舉之主刑，則於此
    2 罪想像競合時，本於刑法第55條後段所闡述之「封鎖作用
    」，一般洗錢罪「併科新臺幣500 萬元以下罰金」之法定刑
    ，即為科刑之下限，方能充足評價想像競合犯之犯行，法院
    自有宣告科予罰金刑之義務，尚不因其非屬從一重處斷之罪
    名，即可異其處理，是於量刑時，就洗錢防制法第14條第1 
    項其法定刑中之罰金刑部分應予適用。
七、至於臺灣高等法院暨所屬法院109 年法律座談會刑事類提案
    第3 號研討結果，固為「想像競合犯係一行為數罪名，為避
    免對同一行為過度及重複評價，刑法第55條前段規定『從一
    重處斷』，法院應於較重罪名之法定刑度內，量處適當刑罰
    即足。所謂重罪科刑之封鎖作用，科刑之上限係重罪之最重
    法定刑，下限則為數罪中最高的最輕本刑。……輕罪所規定之
    併科罰金，與刑法第55條從一重處斷之規定無關，無須一併
    宣告」。然本院認為：
  ㈠按刑法第55條想像競合犯之規定，既列在刑法總則編第七章
    「數罪併罰」內，且法文稱「一行為而觸犯數罪名」，則依
    體系及文義解釋，自應對行為人所犯各罪，均予評價，始屬
    適當。換言之，想像競合犯本質上為數罪，各罪所規定之刑
    罰(包含加重、減免其刑及併科罰金)、沒收及保安處分等相
    關法律效果，自應一併適用，將輕罪合併評價在內，始為充
    足（最高法院109 年度台上字第483 號判決意旨參照），而
    審諸實務上對於數罪想像競合後，就輕罪減輕其刑之規定如
    何評價一事，姑不論係認直接適用該規定減刑，或認僅需量
    刑時斟酌即可，實際上均已將輕罪減輕其刑之法律效果考量
    在內，況且，司法院大法官解釋第812 號作成前，實務對於
    輕罪有關強制工作之規定，亦認應綜合卷內事證予以裁量（
    詳下述），此即更加凸顯想像競合犯為數罪之本質。
  ㈡又想像競合犯於罪質上雖係科刑一罪，實係連結數個評價上
    一罪而合併為科刑一罪，行為人所違犯者既為數罪，其法律
    效果（包含主刑、從刑、保安處分、沒收）處於合併之狀態
    係本質上所使然，法院於宣告刑罰時，本得綜合評價而宣告
    之，並無所謂將重罪及輕罪法條割裂適用之問題，僅為罰當
    其罪、充分評價並禁止雙重評價，始透過競合理論將數罪合
    併為科刑一罪，並稱之為想像競合。從而，量定刑罰時，雖
    原則上以其中最重罪名之法律效果作為裁量準據，惟若輕於
    較輕罪名之法律效果時，基於上開罰當其罪等法理，自應受
    較輕罪名之法律效果所拘束，而不得宣告輕於較輕罪名之法
    律效果。苟認想像競合犯從一重處斷之結果係較輕罪名之法
    律效果為最重罪名之法律效果所吸收，僅論以最重罪名之法
    律效果，等同排斥較輕罪名之適用，此除違反上開罰當其罪
    等法理外，亦混淆想像競合與法條競合（即單純一罪）之分
    野，更使行為人僅因競合理論之結果，而豁免適用較輕罪名
    重於最重罪名之法律效果，難謂事理之平。是以，縱使想像
    競合犯從一重處斷後，於主文僅記載最重罪名之罪名，然其
    餘較輕罪名之法律效果若重於最重罪名之法律效果，或為最
    重罪名之法律效果所無，於宣告刑罰時，自應一併宣告之。
    此觀刑法第55條規定於94年2 月2 日增訂但書，其增訂理由
    載明「想像上競合……依現行法規定，應從一重處斷，遇有重
    罪之法定最輕本刑較輕罪之最輕本刑為輕時，裁判者仍得在
    重罪之法定最輕本刑以上，輕罪之最輕本刑以下，量定其宣
    告刑。此種情形，殊與法律規定從一重處斷之原旨相違背，
    難謂合理。德國刑法第52條⑵及奧地利現行刑法第28條，均
    設有相關之限制規定，我刑法亦有仿採之必要，爰增設但書
    規定……。」等語，而該奧地利刑法第28條係採統一處罰主義
    （即單一刑罰原則），此原則不考量各種競合型態，僅對犯
    罪競合問題為單一法律效果之處理，亦即不對個別之罪刑予
    以個別宣告（然此仍為量刑上重要之判斷基礎），而統合各
    罪之刑罰後宣告單一之刑罰，即為統一刑之宣告，學理上稱
    之為統一刑原則或結合刑原則；德國刑法第52條規定亦係採
    此原則，此觀條文明載「⑴一行為而觸犯數罪名或同一罪名
    數次者，從一刑罰處斷。⑵觸犯數罪名者，從一重刑處斷，
    其不得低於其他適用之法律規定。⑶依刑法第41條規定之條
    件，罰金刑得與自由刑分別科處。⑷觸犯罪名有規定或許科
    處從刑、附隨效果或保安處分者，其亦應或得予以科處。」
    等語即明，準此，從一重處斷時，係就一行為所觸犯之數罪
    中，依最重罪名之刑罰量處，但量刑不得輕於其餘較輕罪名
    所容許之刑，且得依其他任一法規之規定宣告從刑或保安處
    分。故於解釋「從一重處斷」時，自應參酌此增訂理由、所
    仿效之奧地利刑法第28條及德國刑法第52條⑵規定其背後立
    法意旨，是所謂「從一重處斷」應指行為人所涉犯之所有罪
    名中，於最重罪名之法律效果輕於較輕罪名之法律效果時，
    應將後者一併納入宣告刑之範圍，否則即恰如增訂理由所載
    「殊與法律規定從一重處斷之原旨相違背」之旨，應非斯時
    增訂刑法第55條但書規定之本意。
  ㈢而增訂刑法第55條但書規定前，實務既已採取輕罪封鎖效果
    處理想像競合犯之量刑問題，且想像競合犯係將數罪之法律
    效果予以合併，業如前述，而數罪之法律效果如何又早已明
    白規定於法典中，本於人民知法、守法之義務，自無所謂科
    以其餘輕罪之從刑、沒收、保安處分，即使行為人承受不測
    之損害，且本於充分評價原則、想像競合犯之競合理論，自
    係賦予法院依各罪之法律效果予以合併評價並統一宣告之權
    限。尤其，罰金刑既然是輕罪主刑之一部，且在法條明文「
    併科罰金」以宣示自由刑與財產刑兼罰此立法意旨之情況下
    ，即不應予以忽視，而謂輕罪「應併科之罰金刑」不屬於刑
    法第55條但書所稱「最輕本刑以下之刑」。準此，綜參想像
    競合犯之本質為數罪、增訂刑法第55條但書之立法理由、實
    務衡酌輕罪減刑與強制工作等規定之理論一貫性、輕罪罰金
    刑係主刑之一、「併科罰金」之立法要求，及不得對同一行
    為漏未評價、評價不足等節，上開臺灣高等法院暨所屬法院
    109 年法律座談會刑事類提案第3 號研討結果，為本院所不
    採，附此陳明。　
八、爰以行為人之責任為基礎，審酌戊○○、丁○○、甲○○均正值青
    年，卻不思付出自身勞力或技藝，循合法途徑獲取財物，竟
    為貪圖一己私利，而為本案犯行，價值觀念非無偏差，且危
    害社會治安與經濟金融秩序，所爲殊值非難；並考量戊○○、
    丁○○、甲○○均否認犯行之犯後態度，及戊○○、丁○○此前已有
    不法犯行經論罪科刑，而甲○○則無不法犯行遭論罪科刑之情
    ，有其等臺灣高等法院被告前案紀錄表存卷可查（本院卷一
    第495 至501 、503 至506 、507 頁）；參以，戊○○、丁○○
    在轉帳機房中係屬主導之角色，甲○○則處於協助彼等從事洗
    錢行為之次要地位；兼衡戊○○、丁○○、甲○○於本院審理中自
    述之智識程度、生活狀況（本院卷二第71、188 頁），暨戊○○、丁○○、甲○○犯罪之動機、目的、手段、於本案之分工情
    形、洗錢規模等一切情狀，分別量處如主文所示之刑，並就
    罰金刑部分諭知易服勞役之折算標準。
肆、甲○○所犯參與犯罪組織罪，與其所犯三人以上共同犯詐欺取
    財罪、一般洗錢罪想像競合後，應從一重論以三人以上共同
    犯詐欺取財罪，本於想像競合犯輕罪之封鎖作用，參與犯罪
    組織罪其刑罰以外之法律效果，即組織犯罪防制條例第3 條
    第3 項強制工作之規定，並未被重罪所吸收，本應一併適用
    ，惟此項「應於刑之執行前，令入勞動場所，強制工作，其
    期間為3 年」規定，經司法院大法官於110 年12月10日以釋
    字第812 號解釋認此人身自由所為限制，違反憲法比例原則
    及憲法明顯區隔原則之要求，與憲法第8 條保障人身自由之
    意旨不符，應自該號解釋公布之日起失其效力，則組織犯罪
    防制條例第3 條第3 項之規定既因違憲而失其效力，自無再
    依此規定，審酌甲○○有無諭知強制工作之必要。公訴意旨請
    求依組織犯罪防制條例第3 條第3 項規定，對甲○○一併宣告
    於刑前強制工作，即難採之。
伍、沒收
一、供犯罪所用之物部分： 
　㈠再按供犯罪所用之物，屬於犯罪行為人者，得沒收之，刑法
    第38條第2項前段定有明文。而犯罪工具物必須屬於被告所
    有，或被告有事實上之處分權時，始得在該被告罪刑項下諭
    知沒收；至於非所有權人，又無共同處分權之共同正犯，自
    無庸在其罪刑項下諭知沒收（最高法院107年度台上字第110
    9號判決意旨參照）。
　㈡扣案如附表一所示之物分屬戊○○、丁○○所有乙情，有扣押物
    品目錄表存卷為憑（台中警卷第18至21、110 頁），並經戊○○、丁○○於本院審理時供述在案（本院卷二第51至55頁），
    且該等扣案物品分別供其等參與轉帳集團進行洗錢等行為所
    用，亦據其等於前案中坦認不諱（本院調卷卷一第63、64頁
    ），然該等扣案物品業經本院於前案中諭知沒收確定，是本
    案就該等扣案物品即不再重複諭知沒收。至於戊○○、丁○○其
    他遭警方扣案之物，既無證據可認與本案犯行有關，爰均不
    為沒收之宣告。
二、犯罪所得部分：　　
　㈠末按犯罪所得，屬於犯罪行為人者，沒收之；前2 項之沒收
    ，於全部或一部不能沒收或不宜執行沒收時，追徵其價額，
    刑法第38條之1 第1 項前段、第3 項定有明文。且犯罪所得
    之沒收或追徵，在於剝奪犯罪行為人之實際犯罪所得，使其
    不能坐享犯罪之成果，以杜絕犯罪誘因，性質上屬類似不當
    得利之衡平措施。苟無犯罪所得，自不生利得剝奪之問題。
    2 人以上共同犯罪，關於犯罪所得之沒收或追徵，倘個別成
    員並無犯罪所得，且與其他成員對於所得亦無事實上之共同
    處分權時，即無「利得」可資剝奪，故共同正犯所得之沒收
    或追徵，應就各人所分得者為之。又所謂各人「所分得」之
    數，係指各人「對犯罪所得有事實上之處分權限」者而言。
    各共同正犯有無犯罪所得、所得多寡，事實審法院應視具體
    個案之實際情形，綜合卷證資料及調查結果，依自由證明程
    序釋明其合理之依據而為認定（最高法院107 年度台上字第
    2491號判決意旨參照）。
　㈡戊○○、丁○○否認犯罪之辯解雖不足採信，然依其等於本案偵
    審期間所為供詞，就其等此次為不詳詐欺集團洗錢一事，無
    以確信其等有獲得報酬，且檢察官亦未舉證證明戊○○、丁○○
    個人犯罪之所得為何，而本院復查無其他積極證據足認戊○○
    、丁○○實際已獲得不法所得，自不生犯罪所得應予沒收之問
    題，公訴意旨請求沒收其等之犯罪所得，要無可採。至甲○○
    因加入轉帳集團並從事洗錢行為，而獲得4 萬元報酬乙節，
    業如前述，該筆4 萬元款項，自屬甲○○之犯罪利得，應予宣
    告沒收，且因未扣案併予諭知於全部或一部不能沒收或不宜
    執行沒收時，追徵其價額。
　㈢洗錢防制法第18條第1 項前段規定「犯第14條之罪，其所移
    轉、變更、掩飾、隱匿、收受、取得、持有、使用之財物或
    財產上利益，沒收之。」另依刑法施行法第10之3 條規定可
    知，洗錢防制法關於沒收之規定應優先於刑法相關規定予以
    適用，亦即就洗錢行為標的之財物或財產上利益，均應依洗
    錢防制法第18條規定沒收之。衡以，洗錢行為標的之財物或
    財產上利益係供洗錢所用之物，為洗錢犯罪構成要件事實前
    提，乃一般洗錢罪之關聯客體，惟上開條文雖採義務沒收主
    義，卻未特別規定「不問屬於犯罪行為人與否，沒收之」，
    致該洗錢行為之標的是否限於行為人所有者始得宣告沒收，
    有所疑義，於此情形自應回歸適用原則性之規範，即參諸刑
    法第38條第2 項前段規定，仍以屬於行為人所有者為限，始
    應予沒收。戊○○、丁○○、甲○○既係依不詳詐欺集團成員指示
    將特定犯罪之所得，移轉至其等所指定之金融機構帳戶內，
    是客觀上該洗錢之標的，自非戊○○、丁○○、甲○○所有，復無
    積極證據足認現尚保留有相關款項，而為戊○○、丁○○、甲○○
    實際掌控中，亦無從遽予認定其等對所掩飾或隱匿之特定犯
    罪所得仍具有事實上處分權，即無適用洗錢防制法之特別沒
    收規定為沒收之宣告。
乙、不另為免訴之諭知部分
壹、公訴意旨略以：水房集團之人手吃緊，「JK」乃與戊○○共同
    基於招募他人加入犯罪組織之犯意聯絡，推由戊○○於108年9
    月間某日，以月薪8萬元之代價，招募同具有參與犯罪組織
    犯意之己○○加入該水房集團，己○○除與戊○○、丁○○2人輪流
    監看筆記型電腦，以便即時回應亟需人頭金融帳戶或被害人
    個資需求之不詳電信詐騙機房，並負責該水房內之雜務。因
    認戊○○此部分涉犯組織犯罪防制條例第4條第1項之招募他人
    加入犯罪組織罪嫌等語。
貳、按檢察官之起訴書應記載犯罪事實，刑事訴訟法第264 條第
    2 項第2 款定有明文。是犯罪事實是否已經起訴，應以起訴
    書所載之犯罪事實以為斷，苟起訴之犯罪事實與其他犯罪不
    致相混淆，足以表明其起訴之範圍者，即使記載未盡周延，
    法院亦不得以其內容簡略而不予受理；又起訴書雖應記載被
    告所犯法條，但法條之記載，並非起訴之絕對必要條件，故
    如起訴書已記載犯罪事實，縱漏未記載所犯法條或記載有誤
    ，亦應認業經起訴（最高法院103 年度台上字第418 號判
    決意旨參照）。本案起訴書「所犯法條」欄雖未提及戊○○涉
    犯組織犯罪防制條例第4條第1項之招募他人加入犯罪組織罪
    ，然起訴書「犯罪事實」欄既已載明「因上開水房集團之人
    手吃緊，代號『JK』之金主乃與戊○○共同基於招募他人加入犯
    罪組織之犯意聯絡，推由戊○○於108年9月間某日，以月薪8
    萬元之代價，招募同具有參與犯罪組織犯意之己○○加入該水
    房集團」等語，是此部分自屬戊○○被訴犯罪事實之一部，且
    經檢察官予以追訴。準此，起訴書「所犯法條」欄漏未論述
    招募他人加入犯罪組織犯行之法律評價，自有未洽，然此部
    分既經檢察官提起公訴，本院就戊○○此部分犯行自應為實體
    之審理。
參、又按案件曾經判決確定者，應為免訴之判決，刑事訴訟法第
    302 條第1 款定有明文；係以同一案件已經法院為實體上之
    確定判決，該被告應否受刑事制裁，即因前次判決而確定，
    不能更為其他有罪或無罪之實體上裁判。此項原則，關於實
    質上一罪（接續犯、繼續犯、集合犯、結合犯、吸收犯、加
    重結果犯）或裁判上一罪（想像競合犯及刑法修正前之牽連
    犯、連續犯），其一部事實已經判決確定者，對於構成一罪
    之其他部分，亦均應適用；蓋因審判不可分之關係，在審理
    事實之法院就全部犯罪事實，依刑事訴訟法第267 條規定，
    本應予以審判，故其確定判決之既判力自應及於全部之犯罪
    事實。而刑法上一行為而觸犯數罪名之想像競合犯，其存在
    之目的，在於避免對於同一不法要素予以過度評價，則自然
    意義之數行為，得否評價為法律概念之一行為，應就客觀構
    成要件行為之重合情形、主觀意思活動之內容、所侵害之法
    益與行為間之關連性等要素，視個案情節依社會通念加以判
    斷。如具有行為局部之同一性，或其行為著手實行階段可認
    為同一者，得認係以一行為觸犯數罪名，而依想像競合犯論
    處。
肆、公訴意旨認戊○○此部分涉犯組織犯罪防制條例第4條第1項之
    招募他人加入犯罪組織罪嫌，無非係以戊○○、丁○○、己○○於
    警詢及偵訊時之自白，暨以證人身分所為之證述、由109年2
    月19日搜索扣案電腦數位進行勘查如起訴書附表一、二之資
    料、帳戶交易明細、通訊軟體對話內容、員警出具之職務報
    告、搜索扣押筆錄及扣押物品目錄表、扣案手機截圖、前案
    判決及其內附表五所扣得之物品等為其主要論據。
伍、另按組織犯罪防制條例第4條第1項之招募他人加入犯罪組織
    罪，係為防範犯罪組織坐大，無論是否為犯罪組織之成員，
    或被招募之人實際上有無因此加入犯罪組織，只要行為人有
    招募他人加入犯罪組織之行為，即有處罰之必要，以遏止招
    募行為。所謂招募，即召集徵募之意，係指吸引他人加入組
    織而使組織規模坐大，其方式不限，無論係藉由網際網路、
    報章雜誌等媒介張貼廣告訊息，吸引他人前來應徵，或由行
    為人直接告知他人徵人訊息，邀請他人加入組織，亦屬招募
    行為。參諸戊○○於警詢中供述：己○○是水房成員，綽號阿雍
    ，他是我在SKYPE找來的等語（台中警卷第11頁）；於本院
    審理時自承：己○○原本是另外一間水房的人，那時候我們有
    約出來唱歌、喝酒幾次，他問說可不可以來我們這裡做，因
    為他沒有錢，就己○○要加入水房工作的事情，我有問「JK」
    ，「JK」應該有透過SKYPE跟己○○聊過，再來就是由我跟己○○接觸，因為他會有一些問題問我，譬如他進來裡面要做什
    麼，己○○有透過SKYPE問，也有當面問我等語（本院卷二第6
    3、65頁）。輔以，戊○○於本院審理中以證人身分作證時，
    即坦言其綽號為「動物」一事（本院卷二第24頁）；且就戊○○於108年9月間將己○○拉入本案轉帳集團之通訊軟體群組內
    ，在這之前有人介紹己○○給戊○○認識，戊○○用微信打給己○○
    ，並詢問是否要去水房幫忙，及表明是負責幫詐騙集團洗錢
    ，戊○○一開始叫己○○先看管電腦，主要是監控SKYPE，因為S
    KYPE內有很多客戶等節，亦經己○○於偵訊時以證人身分證述
    在卷（偵23114卷第50頁）。可認戊○○先向己○○告知關於本
    案轉帳集團運作一事，己○○獲悉可加入賺取報酬後，即加入
    本案轉帳集團並從事洗錢行為，是以，己○○加入本案轉帳集
    團此犯罪組織，係戊○○居間牽線、邀請加入乙節，殆無疑義
    。依上開說明，戊○○所為自與「JK」間就坐大本案轉帳集團
    規模之招募犯行，彼互有犯意聯絡、行為分擔。戊○○於本院
    審理時辯稱未招募己○○加入本案轉帳集團云云（本院卷二第
    63頁），自無可採。
陸、復按行為人加入犯罪組織，於參與該組織之行為繼續中，本
    於便利該組織運作之同一目的，而招募他人加入該組織，亦
    即一行為觸犯上開二罪名，自應依想像競合犯論處，而非屬
    法規競合之擇一適用（最高法院109年度台上字第3475號判
    決意旨參照）。有關戊○○加入本案轉帳集團並為日本福岡機
    房進行洗錢部分，經本院於前案中認戊○○係以一行為觸犯三
    人以上共同以電子通訊對公眾散布而犯詐欺取財罪、一般洗
    錢罪、參與犯罪組織罪，且參與犯罪組織罪與此首次三人以
    上共同以電子通訊對公眾散布而犯詐欺取財罪成立想像競合
    犯後，從一重依三人以上共同以電子通訊對公眾散布而犯詐
    欺取財罪論處，復就戊○○此部分犯行判處有期徒刑1 年3月
    ，於109年9月1日確定；其後臺灣臺中地方檢察署檢察官又
    以戊○○涉及招募他人加入犯罪組織罪嫌提起公訴等情，有前
    案判決書、臺灣高等法院被告前案紀錄表、本案起訴書等在
    卷可佐（偵23114卷第123 至167 頁，本院卷一第9 至25、4
    97 頁）。而觀前案判決書、本案起訴書內容所載，戊○○係
    因為需要人手幫忙，遂詢問己○○有無意願加入本案轉帳集團
    ，足徵戊○○係本於便利本案轉帳集團運作之目的所為。從而
    ，戊○○在其加入本案轉帳集團之期間，為使洗錢犯行能順利
    進行，而邀約己○○加入本案轉帳集團，顯係基於一個意思決
    定實行數個犯罪構成要件行為，彼此間具有行為不法之一部
    重疊關係，依其個案情節，應評價為一行為，論以想像競合
    犯，而屬法律上之同一案件；且戊○○自加入本案轉帳集團起
    至其本案遭警查獲時止，並未有自首或脫離該犯罪組織之情
    事，始終為本案轉帳集團之一員，其參與犯罪組織之違法情
    形仍屬存在，而參與犯罪組織在性質上屬行為繼續之繼續犯
    。則戊○○被訴參與犯罪組織部分，既經前案判決確定，既判
    力當及於戊○○本案被訴之招募他人加入犯罪組織部分，揆諸
    前揭說明，本應為免訴判決，惟公訴意旨所指戊○○涉及招募
    他人加入犯罪組織部分，既與前案判決確定之參與犯罪組織
    部分，具有想像競合犯之裁判上一罪關係，爰不另為免訴之
    諭知。　　
據上論斷，應依刑事訴訟法第299 條第1 項前段，組織犯罪防制
條例第3 條第1 項後段，洗錢防制法第14條第1 項，刑法第11條
前段、第28條、第339 條之4 第1 項第2 款、第55條、第42條第
3 項、第38條之1 第1 項前段、第3 項，刑法施行法第1 條之1 
第1 項，判決如主文。
本案經檢察官丙○○提起公訴，檢察官乙○到庭執行職務
中　　華　　民　　國　　111 　年　　1 　　月　　18　　日
            刑事第四庭    審判長法  官  黃佳琪
                                法  官  魏威至
                                法  官  劉依伶
以上正本證明與原本無異。
如不服本判決應於收受送達後20日內向本院提出上訴書狀，並應
敘述具體理由；其未敘述上訴之理由者，應於上訴期間屆滿後20
日內向本院補提理由書（均須按他造當事人之人數附繕本）「切
勿逕送上級法院」。
告訴人或被害人如不服判決，應備理由具狀向檢察官請求上訴，
上訴期間之計算，以檢察官收受判決正本之日起算。
                                書記官  盧弈捷
中　　華　　民　　國　　111 　年　　1 　　月　　19　　日
附錄本案論罪科刑法條：
組織犯罪防制條例第3條
發起、主持、操縱或指揮犯罪組織者，處3年以上10年以下有期
徒刑，得併科新臺幣1億元以下罰金；參與者，處6月以上5年以
下有期徒刑，得併科新臺幣1千萬元以下罰金。但參與情節輕微
者，得減輕或免除其刑。
具公務員或經選舉產生之公職人員之身分，犯前項之罪者，加重
其刑至二分之一。
犯第1項之罪者，應於刑之執行前，令入勞動場所，強制工作，
其期間為3年。
前項之強制工作，準用刑法第90條第2項但書、第3項及第98條第
2項、第3項規定。
以言語、舉動、文字或其他方法，明示或暗示其為犯罪組織之成
員，或與犯罪組織或其成員有關聯，而要求他人為下列行為之一
者，處3年以下有期徒刑，得併科新臺幣3百萬元以下罰金：
一、出售財產、商業組織之出資或股份或放棄經營權。
二、配合辦理都市更新重建之處理程序。
三、購買商品或支付勞務報酬。
四、履行債務或接受債務協商之內容。
前項犯罪組織，不以現存者為必要。
以第5項之行為，使人行無義務之事或妨害其行使權利者，亦同
。
第5項、第7項之未遂犯罰之。

洗錢防制法第14條
有第二條各款所列洗錢行為者，處7年以下有期徒刑，併科新臺
幣5百萬元以下罰金。
前項之未遂犯罰之。
前二項情形，不得科以超過其特定犯罪所定最重本刑之刑。

中華民國刑法第339條之4
犯第339條詐欺罪而有下列情形之一者，處1年以上7年以下有期
徒刑，得併科1百萬元以下罰金：
一、冒用政府機關或公務員名義犯之。
二、三人以上共同犯之。
三、以廣播電視、電子通訊、網際網路或其他媒體等傳播工具，
    對公眾散布而犯之。
前項之未遂犯罰之。

附表一：
編號 扣押物品名稱 數量及單位 備註 1 4G分享器(含SIM卡)IMEI：000000000000000 1台 戊○○管領使用 2 4G分享器(含SIM卡)IMEI：000000000000000 1台  3 K寶 1只  4 K寶(含國外門號SIM卡1張) 1只  5 K寶(含國外門號SIM卡1張) 1只  6 K寶(含國外門號SIM卡1張) 1只  7 K寶 1只  8 U盾(國外門號) 1只  9 U盾 1只  10 OPPO牌行動電話（粉紅色，搭配門號0000-000000號）IMEI：000000000000000000000000000000 1支  11 IPHONE行動電話（紅色，無SIM卡) 1支  12 IPHONE6S行動電話（金色，無SIM卡）IMEI：000000000000000 1支  13 IPHONE6S行動電話（粉紅色，無SIM卡）IMEI：000000000000000 1支  14 ASUS牌GL703G型筆記型電腦 1台  15 G-PLUS牌行動電話（黑色，無SIM卡）IMEI：000000000000000 1支  16 G-PLUS牌行動電話（白色，無SIM卡）IMEI：000000000000000 1支  17 G-PLUS牌行動電話（白色，無SIM卡）IMEI：000000000000000 1支  18 G-PLUS牌行動電話（白色，無SIM卡）IMEI：000000000000000 1支  19 G-PLUS牌行動電話（白色，無SIM卡）IMEI：000000000000000 1支  20 G-PLUS牌行動電話（黑色，無SIM卡）IMEI：000000000000000 1支  21 G-PLUS牌行動電話（無SIM卡）IMEI：000000000000000 1支  22 VIVO牌行動電話（黑色，無SIM卡）IMEI：000000000000000 1支  23 IPHONE7行動電話（黑色，無SIM卡）IMEI：00000000000000 1支  24 IPHONE行動電話（粉紅色，搭配門號00000000000 號，含SIM卡）IMEI：000000000000000 1支  25 IPHONE7行動電話（粉紅色，無SIM卡）IMEI：000000000000000 1支  26 VIVO牌行動電話（藍色，無SIM卡）IMEI：000000000000000 1支  27 VIVO牌行動電話（紫色，無SIM卡）IMEI：000000000000000 1支  28 ASUS牌FX705G型筆記型電腦 1台  29 ASUS牌FX705G型筆記型電腦 1台  30 ASUS牌FX705G型筆記型電腦 1台  31 HUAWEI路由器IMEI：000000000000000 1台  32 HUAWEI路由器IMEI：000000000000000 1台  33 HUAWEI路由器IMEI：000000000000000 1台  34 K寶 1只  35 K寶 1只  36 K寶 1只  37 K寶 1只  38 K寶(含SIM卡） 1只  39 K寶 1只  40 K寶 1只  41 K寶 1只  42 SIM卡(郵政094李振東） 1張  43 SIM卡(浦000000000000000） 1張  44 SIM卡(農對公000000000000000） 1張  45 SIM卡(農對公000000000000000） 1張  46 SIM卡(郵政687） 1張  47 SIM卡(0000-000000） 1張  48 SIM卡(0000-000000） 1張  49 Gigabit路由器SIN：0000000000000 1台  50 筆記本 1本  51 贓款（新臺幣） 39萬元  52 分享器序號：000000000000000 1台 丁○○管領使用 53 台灣大哥大電話卡（門號：0000-000000） 1張  54 APPLE牌行動電話（門號：0000-000000）IMEI：00000000000000000000000000000 1支  55 分享器序號：000000000000000 1台  56 ACER筆記型電腦SNID：00000000000 1台  57 USB隨身碟 1只  58 U盾 1只  59 IPHONE行動電話 1支  

附表二：
　　⒈戊○○
      ⑴109年02月19日警詢（台中警卷第4-7頁）
　　　　　　　　　　　　 （本院調卷卷三第165-171頁）
      ⑵109年02月20日警詢（台中警卷第8-13頁）
                         （本院調卷卷三第173-183頁）
      ⑶109年02月20日偵訊（偵23114卷第39-42頁）
                         （本院調卷卷三第238-241頁）
      ⑷109年02月20日聲羈（本院調卷卷三第587-593頁）
      ⑸109年03月12日警詢（台中警卷第69-74頁）
                         （本院調卷卷三第284-294頁）
      ⑹109年03月12日偵訊（偵23114卷第57-59頁）
                         （結文在偵23114卷第61頁）
                         （本院調卷卷三第332-334頁）
      ⑺109年06月17日警詢（偵23114卷第63-67頁）
      ⑻109年06月17日偵訊（偵23114卷第93-95頁）
                         （結文在偵23114卷第97頁）
      ⑼109年06月18日訊問（他案，本院調卷卷一第11-17頁）
      ⑽109年07月06日準備（他案，本院調卷卷一第25-35頁）
      ⑾109年07月06日簡式（他案，本院調卷卷一第37-69頁）
      ⑿110年04月01日警詢（偵9096卷第31-33頁）
      ⒀110年07月30日準備（本院卷一第225-248頁）
　　　⒁110年12月07日審理（本院卷二第11-73頁）
　　　                   （結文在本院卷二第75頁）
　　⒉丁○○
      ⑴109年02月19日警詢（台中警卷第97-98頁反面）
                         （本院調卷卷三第242-245頁）
      ⑵109年02月20日警詢（台中警卷第99-101頁反面）
                         （本院調卷卷三第246-251頁）
      ⑶109年02月20日警詢2（台中警卷第102-103頁反面）
                          （本院調卷卷三第0000-000頁）
      ⑷109年02月20日偵訊（偵23114卷第45-48頁）
                         （本院調卷卷三第255-258頁）
      ⑸109年02月20日聲羈（本院調卷卷三第587-593頁）
      ⑹109年03月26日警詢（台中警卷第153-157頁）
                         （本院調卷卷三第335-345頁）
      ⑺109年06月18日訊問（他案，本院調卷卷一第19-24頁）
      ⑻109年07月06日準備（他案，本院調卷卷一第25-35頁）
      ⑼109年07月06日簡式（他案，本院調卷卷一第37-69頁）
      ⑽109年08月13日偵訊（偵23114卷第173-177頁）
                         （結文在偵23114卷第181頁）
      ⑾110年07月30日準備（本院卷一第225-248頁）
      ⑿110年12月07日審理（本院卷二第11-73頁）
　　　                   （結文在本院卷二第77頁）
　　　　　　　　　　　　 
附表三：
【台中警卷】
    ⒈本院109年聲搜字第194號搜索票（第15頁）
    ⒉內政部警政署刑事警察局偵查第六大隊搜索扣押筆錄、內
      政部警政署刑事警察局扣押物品收據/無應扣押之物證明
      書（第16-16頁反面、21頁反面）
　　　執行時間：109年2月19日
　　　執行處所：桃園市○○區○○○路0段000號20樓之2
　　　受執行人：戊○○
    ⒊內政部警政署刑事警察局偵查第六大隊搜索筆錄（第17-17
      頁反面）
    ⒋內政部警政署刑事警察局扣押物品目錄表（第18-21頁）
    ⒌指認犯罪嫌疑人紀錄表、犯罪嫌疑人指認表、指認照片真
      實姓名對照表
      ⑴戊○○109年2月20日指認（第22-23頁反面）
      ⑵丁○○109年2月20日指認（第104-105頁反面）
      ⑶己○○109年2月19日指認（第245-247頁反面）
      ⑷甲○○109年7月1日指認（第250-251頁反面）
    ⒍戊○○指認取貨畫面、Skype暱稱「水霸」之人（第24-26頁
      ）
  　⒎內政部警政署刑事警察局108年4月18日查獲印尼三寶瓏地
　　　區電信詐欺機房現場勘查情形（第27-29頁反面、152頁正
　　　反面）
  　⒏監聽譯文（監察對象：0000000000000）（第30-33頁反
　　　面、137-130頁反面、225-230頁、243-244頁反面）
  　⒐扣案電腦數位勘查資料（NB-03）（第34-41頁反面、145-
　　　151頁反面）
  　⒑戊○○查扣證物編號17（金色iphone6S，IMEI：00000000
　　　0000000）畫面（第42-48、143-144頁）
  　⒒戊○○扣案編號18手機截圖（IMEI：000000000000000）
　　　（第49-68頁反面）
  　⒓扣案手機聯絡人畫面（第75-78、159-162頁）
  　⒔扣案手機中內之對話紀錄畫面（第79-86頁、163-169頁）
    ⒔之1警方107年查獲詐騙集團外務手機對話紀錄截圖（登記
      內容：6月天然氣、7/15天然氣154、7/15天然氣56.97。
      成員間聯繫外務暱稱為李準基）（第87-90頁反面）
  　⒕SKYPE帳號暱稱一覽表（第91-92、170-177頁）
    ⒖內政部警政署刑事警察局偵查第六大隊扣押筆錄、內政部
      警政署刑事警察局扣押物品收據/無應扣押之物證明書（
      第109-109頁反面、111頁）　　　
    ⒗內政部警政署刑事警察局扣押物品目錄表（第110頁）
　　⒘丁○○手繪現場圖（第112頁）
    ⒙丁○○109年2月19日自願受搜索證明書（第113頁）
    ⒚內政部警政署刑事警察局偵查第六大隊搜索筆錄、內政部
      警政署刑事警察局扣押物品目錄表、內政部警政署刑事警
      察局扣押物品收據/無應扣押之物證明書（第114-116頁）
    ⒛車輛詳細資料報表（第121頁）
    手機通聯紀錄（第122-126頁反面）
    詐欺集團分組表（第131-133頁）
    丁○○指認取貨畫面、Skype暱稱「天然氣」之人（第134-14
      2頁反面）
    車單（第178-184頁）
    帳表（第185頁正反面）
    材料表（第186-187頁反面）
    刷臉表、筆記表、「假短」表（第188-199頁）
    上海市人民檢察院資料（第200-201頁）
    內政部警政署刑事警察局偵查第六大隊搜索扣押筆錄、內
      政部警政署刑事警察局扣押物品收據/無應扣押之物證明
      書（第211頁正反面、213頁）
    內政部警政署刑事警察局扣押物品目錄表（第212頁）
    己○○手機Skype暱稱名單及參與水房集團從事洗錢之對話紀
      錄（第216-223頁）
    0000000000通聯（第231-232頁）
    0000000000通聯（第233頁正反面）
    000000000000000通聯（第234-237頁）
    己○○指認取貨畫面、Skype暱稱「（車商1.4）天然氣」之
      人（第238-242頁反面）
    00000000000000號帳戶交易明細（第253頁）
  　甲○○指認Skype對話畫面（第254頁）
【偵23114卷】
    ⒈指認犯罪嫌疑人紀錄表、犯罪嫌疑人指認表、指認照片真
      實姓名對照表
    ⒉戊○○指認「04外」、「外」通訊錄畫面及扣案電腦數位勘
      查資料（NB-03）（第73-76頁）
    ⒊「水都威尼斯」帳號及通話對象（第77-85頁）
    ⒋提款機監視器畫面（第87-89頁）
    ⒌本院109年度金訴字第29號刑事判決（第123-167頁）
    ⒍內政部警政署刑事警察局偵查第六大隊（第六隊）勘查報
      告（第191-271頁）
【偵9096卷】
  　⒈刑事警察局中部打擊犯罪中心110年05月18日偵查報告
　　　（第23-31頁）
  　⒉內政部警政署刑事警察局110年5月27日函（第33之1-185
　　　頁）
【本院110 年度金訴字第513 號調卷卷一】
　調卷：本院109 年度原金訴字第29號卷
　　　①陳誌偉手寫明細單（第339-343頁）
　　　②洪嘉文108年12月17日指認犯罪嫌疑人紀錄表、犯罪嫌疑
        人指認表、指認照片真實姓名對照表（第363-367頁）
　　　③鄭景中0000000000監察譯文及蒐證照片（第407-444頁）
　　　④日本機房現場勘查照片（第445-464頁）
【本院110 年度金訴字第513 號調卷卷二】
　調卷：本院109 年度原金訴字第29號卷
      ①鄭舜賢108年12月17日指認犯罪嫌疑人紀錄表、犯罪嫌疑
        人指認表、指認照片真實姓名對照表（第74-78頁）
【本院110 年度金訴字第513 號調卷卷三】
　調卷：本院109 年度原金訴字第29號卷
      ①藍冠閔手機內與愛馬、天然氣、天然氣泡水通訊畫面（
        第19-22頁）
　　　②天然氣帳號應紀錄及涉案門號通信紀錄（第27-67頁）
　　　③NB03提示資料（第69-84頁）
　　　④戊○○手機提示資料王小明與888JK對話（第85-108  頁）
　　　⑤戊○○手機提示資料王小明與888白鳳對話（第109-112頁
        ）
　　　⑥戊○○手機提示資料王小明與888其他帳號對話（第113-13
        4頁）
　　　⑦己○○手機提示資料（第135-150頁）
　　　⑧印尼現場證物（第151-164頁）
　　　⑨刑事警察局中部打擊犯罪中心109年2月25日偵查報告（
        第278-283頁）
　　　⑩戊○○手機通訊畫面（第295-331頁）
　　　　
附件：起訴書附表一、二。